臺灣臺南地方法院刑事判決
110年度訴字第1288號
公  訴  人  臺灣臺南地方檢察署檢察官
被      告  陳皇君




選任辯護人  邱霈云律師（法扶律師）
被      告  洪珮茹




選任辯護人  嚴孟君律師（法扶律師）          
上列被告因違反毒品危害防制條例案件，經檢察官提起公訴（11
0年度營偵字第2236號）及移送併辦（111年度營偵字第248號）
，本院判決如下：
    主  文
陳皇君犯如附表一編號一至四「罪刑及沒收」欄所示之罪，共肆
罪，各處如附表一編號一至四「罪刑及沒收」欄所示之刑及沒收
。應執行有期徒刑捌年陸月，沒收部分併執行之。
洪珮茹犯如附表一編號二至四「罪刑及沒收」欄所示之罪，共參
罪，均累犯，各處如附表一編號二至四「罪刑及沒收」欄所示之
刑。應執行有期徒刑捌年。
    事  實
一、陳皇君、洪珮茹為夫妻，其等均明知海洛因依成癮性、濫用
    性及對社會危害性之程度，業經列為毒品危害防制條例第2
    條第2項第1款所定之第一級毒品，依法不得持有、販賣，竟
    仍分別為下列行為：
  ㈠陳皇君基於販賣第一級毒品海洛因牟利之犯意，於附表一編
    號1所示之時、地，以如附表一編號1所示之方式、價格及數
    量，單獨販賣海洛因與陳福村1次。
  ㈡陳皇君基於販賣第一級毒品海洛因牟利之犯意，於附表一編
    號2、4所示之時、地，以如附表一編號2、4所示之方式、價
    格及數量，先後販賣海洛因與陳福村、卓政文各1次；洪珮
    茹則於得知陳皇君與陳福村、卓政文各有交易海洛因之合意
    後，基於幫助販賣第一級毒品海洛因之犯意，先後為附表一
    編號2、4所示接聽電話、轉達交易地點等助益陳皇君完成海
    洛因交易之行為，而以上開方式幫助陳皇君販賣海洛因與陳
    福村、卓政文各1次（陳皇君販賣之時間、地點、價格、數
    量、方式、所得及洪珮茹提供助力之情形均詳如附表一編號
    2、4所示）。
  ㈢陳皇君與洪珮茹基於販賣第一級毒品海洛因牟利之犯意聯絡
    ，於附表一編號3所示之時、地，以如附表一編號3所示之方
    式、價格及數量，共同販賣海洛因與卓政文1次。
二、嗣因檢、警接獲線報，由檢察官聲請對陳皇君持用之門號00
    00-000-000號行動電話進行通訊監察，並經員警於110年10
    月25日16時30分許持搜索票至陳皇君、洪珮茹位於臺南市○○
    區○○○街00巷0號之居處搜索，當場扣得如附表二編號1至10
    所示之物，乃查悉上情。
三、案經臺灣臺南地方檢察署檢察官指揮暨臺南市政府警察局新
    營分局（下稱新營分局）報告同署檢察官偵查起訴及移送併
    辦。
    理  由
一、關於證據能力之認定：
  ㈠以下所引用具傳聞證據性質之供述證據，因檢察官、被告陳
    皇君、洪珮茹及其等之選任辯護人於本案言詞辯論終結前，
    均未爭執其證據能力，本院審酌前開證據之作成或取得之狀
    況，並無非法或不當取證之情事，且無顯不可信之情況，依
    刑事訴訟法第159條之5規定，均具有證據能力。
  ㈡卷附門號0000-000-000號行動電話之通訊監察譯文，係檢察
    官於偵查中認有就上開行動電話門號進行通訊監察之必要，
    經本院依檢察官聲請核發通訊監察書後，由執行通訊監察之
    機關依通訊內容製作譯文，此有本院110年聲監字第000365
    號、110年聲監續字第000479號、110年聲監續字第000573號
    通訊監察書暨電話附表足供查考（本院卷第237至241頁、第
    243至247頁、第249至253頁；本判決引用之卷宗代號對照情
    形均詳如附表一【說明】所示，下同），是上開通訊監察程
    序核無違反法定程序之情形，其通訊內容之譯文復均屬於依
    法執行通訊監察中所取得之派生證據，且檢察官、被告陳皇
    君、洪珮茹及其等之辯護人於本院提示上開通訊監察譯文令
    渠等表示意見時，亦均未否認該等譯文內容之合法性及真正
    ，自得採為本案認定犯罪事實之證據。
  ㈢其餘所引用卷內非供述證據性質之證據資料，則均無違反法
    定程序取得之情形，依刑事訴訟法第158條之4規定之反面解
    釋，亦應有證據能力，合先敘明。
二、認定犯罪事實之證據及理由：
  ㈠上開犯罪事實，業據被告陳皇君、洪珮茹於本院準備程序、
    審理中均坦承不諱且互核大致相符，並分別有附表一編號1
    至4「證據」欄所示之證據資料附卷可稽，復有如附表二編
    號1至5所示之物扣案足憑，另有搜索現場及扣案物品照片、
    本院110年聲搜字第001121號搜索票、新營分局搜索扣押筆
    錄及扣押物品目錄表在卷可佐（警卷第153至181頁）。
  ㈡又被告陳皇君已陳明其每賣新臺幣（下同）1,000元之海洛因
    約賺300元等語（參聲羈卷第45頁），被告洪珮茹共同販賣
    海洛因之獲利情形則應與被告陳皇君相同，是被告陳皇君販
    入及售出海洛因之實際價差具體為何雖均已無從查考，仍可
    認被告陳皇君、洪珮茹（附表一編號3所示之犯行部分）確
    均有自海洛因價差牟利之營利意圖，更合於證人陳福村、卓
    政文證述伊等係向被告陳皇君購買海洛因之情節，益徵被告
    陳皇君為附表一編號1至4所示犯行及被告洪珮茹為附表一編
    號3所示犯行時，主觀上確均有藉販賣海洛因營利之不法意
    圖至明。
  ㈢再被告洪珮茹於附表一編號3所示犯行中與證人卓政文電話聯
    繫時，曾與證人卓政文就海洛因之價格、數量及交易時、地
    進行商議，有通訊監察譯文存卷可參（警卷第57至63頁），
    足見被告洪珮茹已曾實際分擔販賣海洛因之構成要件之部分
    行為，自屬正犯。然被告洪珮茹於附表一編號2、4所示犯行
    中與證人陳福村或卓政文電話聯繫時，僅係接收或轉達證人
    陳福村、被告陳皇君決定之交易地點訊息，或接收證人卓政
    文即將到達交易地點之訊息並轉告被告陳皇君知悉等節，亦
    有相關通訊監察譯文附卷可憑（警卷第75頁、第67頁），足
    認被告洪珮茹僅曾從事毒品交易所需之聯繫等補助行為。佐
    以被告陳皇君、洪珮茹及證人陳福村、卓政文均一致陳述實
    際出面交付海洛因及收取價金之人均為被告陳皇君；且被告
    陳皇君於警詢中曾稱：「有時我在廁所或睡覺時會叫她（指
    被告洪珮茹，下同）幫我接聽電話。」、「本次通話我是請
    洪珮茹接聽，再轉告我內容。」、「她只是幫我接電話。」
    等語（參警卷第44頁、第51頁），於本院審理中並稱：「（
    問：起訴書附表編號2至4所示犯行中，販賣海洛因交易時、
    地、數量、金額，由何人決定？）我決定的。」等語（參本
    院卷第306頁）；被告洪珮茹於警詢、偵查中復均曾陳述其
    認知自己只是幫被告陳皇君接聽電話，由此益見被告洪珮茹
    於附表一編號2、4所示之犯行僅係因身為被告陳皇君之配偶
    ，以幫助之意思代為接聽電話、轉達交易地點，而對被告陳
    皇君販賣海洛因之行為提供助力，尚無與被告陳皇君共同販
    賣海洛因之意思。
  ㈣綜上證據，堪認被告陳皇君、洪珮茹任意性之自白確均與事
    實相符；故本件事證明確，被告陳皇君、洪珮茹之犯行均洵
    堪認定，應予依法論科。
三、論罪科刑：
　㈠論罪及罪數：
　⒈按海洛因依成癮性、濫用性及對社會危害性之程度，已列為
    毒品危害防制條例第2條第2項第1款所定之第一級毒品，禁
    止非法持有、販賣。次按刑法關於正犯、幫助犯（從犯）之
    區別，係以其主觀之犯意及客觀之犯行為標準，凡以自己犯
    罪之意思而參與犯罪，無論其所參與者是否係犯罪構成要件
    之行為，皆為正犯，其以幫助他人犯罪之意思而參與犯罪，
    其所參與者，如係犯罪構成要件之行為，亦為正犯，必以幫
    助他人犯罪之意思而參與犯罪，其所參與者又為犯罪構成要
    件以外之行為，始為幫助犯。以販賣毒品罪為例，舉凡看貨
    、議價、洽定交易時地、送貨、收款等作為，皆屬販賣行為
    之部分舉動，為該犯罪構成要件以內之行為。如行為人主觀
    上知悉相關之他人從事販賣毒品之行為，客觀上為該他人分
    擔議價、洽定交易時地、送貨、收款等屬於販賣毒品罪構成
    要件之部分行為，則無論其是否基於幫助販賣之意思，或有
    無自他人處獲取報酬，均不能僅評價為販賣毒品罪之幫助犯
    （最高法院111年度臺上字第98號刑事判決意旨參照）。另
    刑法上所謂「販賣」，係指以營利為目的，有償轉讓商品之
    行為，故交付買賣標的物及收取價金，即屬販賣之構成要件
    行為，如果單純提供交易所需之聯繫及交通等補助行為，則
    屬販賣構成要件以外之行為（最高法院110年度臺上字第577
    0號刑事判決意旨參照）。
　⒉核被告陳皇君如附表一編號1至4所示販賣海洛因之行為，均
    係犯毒品危害防制條例第4條第1項之販賣第一級毒品罪；被
    告洪珮茹如附表一編號3所示販賣海洛因之行為，因已參與
    議價、洽定交易時地等販賣行為之部分舉動，亦係犯毒品危
    害防制條例第4條第1項之販賣第一級毒品罪。
　⒊又被告洪珮茹以幫助被告陳皇君販賣海洛因之意思，於附表
    一編號2、4所示時、地對被告陳皇君販賣海洛因之行為提供
    助力而參與販賣毒品構成要件以外之行為，核其所為則各係
    犯刑法第30條第1項前段、毒品危害防制條例第4條第1項之
    幫助販賣第一級毒品罪；檢察官起訴意旨認被告洪珮茹就上
    開犯行亦構成共同販賣第一級毒品罪，尚有未洽，惟因被告
    洪珮茹係幫助販賣第一級毒品，所犯罪名並無不同，自無變
    更起訴法條之問題。
　⒋臺灣臺南地方檢察署檢察官以111年度營偵字第248號移送併
    辦部分，其犯罪事實即為被告陳皇君、洪珮茹如附表一編號
    1至4所示之各次犯行，經核與其等經檢察官起訴之販賣海洛
    因罪嫌乃同一犯罪事實，本院自應併予審理。
　⒌被告陳皇君、洪珮茹就附表一編號3所示之販賣第一級毒品犯
    行，彼此間有犯意之聯絡及行為之分擔，應論以共同正犯。
　⒍被告陳皇君於附表一編號1、2所示時、地販賣海洛因前持有
    各該次所販賣之海洛因之低度行為，分別為各該次販賣海洛
    因之高度行為所吸收；被告陳皇君、洪珮茹於附表一編號3
    所示時、地共同販賣海洛因前共同持有該次所販賣之海洛因
    之低度行為，為該次共同販賣海洛因之高度行為所吸收；被
    告陳皇君於附表一編號4所示時、地販賣海洛因前持有該次
    所販賣之海洛因及附表二編號1所示海洛因之低度行為，則
    為該次（最後1次）販賣海洛因之高度行為所吸收，均不另
    論罪。
　⒎被告陳皇君如附表一編號1至4所示之各次販賣海洛因犯行，
    及被告洪珮茹如附表一編號2、4所示之幫助販賣海洛因犯行
    、如附表一編號3所示之共同販賣海洛因犯行，行為時、地
    均可明顯區分，屬個別起意之獨立的數行為，犯意有別，行
    為互殊，各應予分論併罰（即被告陳皇君所犯共4罪，被告
    洪珮茹所犯共3罪）。
  ㈡刑之加重減輕：
  ⒈被告洪珮茹前因犯幫助詐欺取財案件，經臺灣高等法院臺南
    分院以106年度上易字第723號判決判處有期徒刑4月確定，
    於107年7月23日易科罰金執行完畢，有臺灣高等法院被告前
    案紀錄表在卷可查，其於5年內故意再犯本件有期徒刑以上
    之3罪，均為累犯；且被告洪珮茹前開所犯即為故意犯罪，
    尚非偶然犯罪之人，復無視法紀而再犯本案，可見其刑罰反
    應力薄弱，自我控管之能力欠缺，未能自前所受之刑之執行
    記取教訓，主觀上有特別之惡性，並無司法院釋字第775號
    解釋意旨所指應裁量不予加重最低本刑，否則將致過苛或罪
    刑不相當之情形，除法定刑為死刑、無期徒刑部分依法不得
    加重外，爰各依刑法第47條第1項規定加重其刑。
  ⒉被告陳皇君於偵查及審判中就附表一編號1至4所示各次販賣
    海洛因之犯行均自白不諱；被告洪珮茹於偵查及審判中亦已
    自白如附表一編號3所示共同販賣海洛因之犯行，應各依毒
    品危害防制條例第17條第2項規定減輕其刑。至被告洪珮茹
    因於偵查中仍矢口否認附表一編號2、4所示之犯行，尚無從
    依前揭規定減輕其刑。
  ⒊另被告洪珮茹所為如附表一編號2、4所示之犯行，均係以幫
    助他人犯罪之意思而參與犯罪構成要件以外之行為，均屬販
    賣第一級毒品罪之幫助犯，故依刑法第30條第2項之規定，
    按正犯之刑度減輕其刑。 
  ⒋被告陳皇君為附表一編號1至4所示之販賣海洛因犯行，及被
    告洪珮茹為附表一編號2、4所示之幫助販賣海洛因犯行、附
    表一編號3所示之共同販賣海洛因犯行，致罹重典，固均屬
    不該；然被告陳皇君、洪珮茹販賣（或幫助販賣）海洛因之
    對象共僅2人，各次販賣海洛因之金額均為1,000元，僅係向
    與被告陳皇君同有毒癮者提供少量海洛因以供解癮之小額交
    易，並非向多眾頻繁為之，販賣海洛因之數量及獲利均甚有
    限，不若專門大量走私進口或長期販賣毒品之「大盤」、「
    中盤」等以販毒維生之毒梟惡性之重大，衡以毒品危害防制
    條例第4條第1項規定之法定最低本刑為無期徒刑，縱依同條
    例第17條第2項或刑法第30條第2項規定減刑後，最低刑度亦
    仍為有期徒刑15年，觀諸被告陳皇君、洪珮茹上開犯罪情狀
    ，在客觀上足以引起一般之同情，認為確可憫恕，若予宣告
    上開法定最低度之刑，猶嫌過重，併依刑法第59條規定，就
    被告陳皇君、洪珮茹所犯販賣或幫助販賣第一級毒品罪再予
    酌量減輕其刑。
  ⒌被告陳皇君於警詢中雖供述其海洛因之來源為綽號「阿瑞」
    之男子「胡栓瑞」；然因其無法提供男子「胡栓瑞」販賣毒
    品之其他事證，屬單一指述，故現階段仍未能查緝男子「胡
    栓瑞」到案，尚未因被告陳皇君之供述而查獲所稱之上游毒
    品藥頭男子「胡栓瑞」等情，有新營分局111年1月20日南市
    警營偵字第1110041492號函暨職務報告存卷可佐（本院卷第
    219至221頁），自不合於毒品危害防制條例第17條第1項所
    規定「供出毒品來源，因而查獲其他正犯或共犯」之要件，
    無從據該項規定減輕其刑。
  ⒍從而，被告陳皇君均合於毒品危害防制條例第17條第2項、刑
    法第59條之減刑要件，各應依法遞減之。被告洪珮茹均合於
    刑法第47條第1項之加重要件，且就附表一編號2、4所示犯
    行合於刑法第30條第2項、第59條之減刑要件；就附表一編
    號3所示犯行則合於毒品危害防制條例第17條第2項、第59條
    之減刑要件，各應依法先加（法定刑為死刑、無期徒刑部分
    不得加重）後遞減之。
  ㈢量刑審酌：
　⒈茲審酌被告陳皇君曾施用毒品，深知海洛因等毒品戕害人體
    身心健康之鉅，其與被告洪珮茹亦均明知持有、販賣海洛因
    為政府嚴厲查禁之行為，竟均不思戒慎行事，被告陳皇君僅
    因貪圖小利，即無視法令禁制，單獨或與被告洪珮茹共同販
    賣海洛因與他人牟利，被告洪珮茹並曾幫助被告陳皇君販賣
    海洛因，所為均有害他人身體健康，危害社會治安和善良秩
    序，更顯見其等漠視政府防制毒品之政策與決心，殊屬不該
    ，惟念被告陳皇君、洪珮茹犯後均已坦承犯行不諱，表現悔
    意，且本案各次海洛因交易之販賣數量均屬微量，所得甚少
    ，對象亦僅2人，較之販賣毒品之大盤或中盤者，所造成之
    危害較屬有限。
　⒉又本案主導、決定海洛因交易並實際收取價金及獲利者均為
    被告陳皇君；被告洪珮茹如附表一編號2、4所示之犯行僅係
    對被告陳皇君之販賣海洛因行為提供助力，如附表一編號3
    所示之犯行則僅係受被告陳皇君之託代為議價、商定交易時
    地，均與被告陳皇君主導販毒牟利之情形不同，其等之刑度
    自均應有所區別。
　⒊兼衡被告陳皇君自陳學歷為國中肄業，家有配偶洪珮茹及2個
    兒子，遭羈押前在教養院工作；被告洪珮茹自陳學歷為大學
    肄業，家有配偶陳皇君及2個兒子，從事教養院之工作（參
    本院卷第307頁）之智識程度、家庭生活狀況等一切情狀，
    分別量處如主文所示之刑。並考量被告陳皇君、洪珮茹所犯
    各罪侵害之法益均屬同一，犯罪動機、態樣、手段亦均相同
    或類似，同時斟酌數罪所反應行為人之人格及犯罪傾向，及
    刑罰衡平、責罰相當原則等，整體評價被告陳皇君、洪珮茹
    應受矯治之程度而分別酌定如主文所示之應執行刑，以示懲
    儆。
四、沒收部分：
  ㈠扣案毒品：
　⒈按以營利為目的販入毒品，經多次販賣後，持有剩餘毒品被
    查獲者，其各次販賣毒品行為如併合處罰，該持有剩餘毒品
    之低度行為，應僅為最後1次販賣毒品之高度行為所吸收，
    不另論罪；故就該查獲之剩餘毒品，祗能於最後1次之販賣
    毒品罪宣告沒收銷燬，不得於各次販賣毒品罪均宣告沒收銷
    燬（最高法院105年度臺上字第2174號刑事判決意旨參照）
    。
  ⒉扣案如附表二編號1所示之物經送請法務部調查局鑑定，均檢
    出海洛因成分，驗餘淨重分別如附表二編號1所示等情，有1
    10年12月6日調科壹字第11023015980號法務部調查局濫用藥
    物實驗室鑑定書存卷可考（本院卷第107頁），該等物品自
    均屬第一級毒品無誤。且扣案海洛因均係被告陳皇君所有，
    可用於販賣牟利乙節，業經被告陳皇君供陳在案（本院卷第
    173頁），足見該等毒品為被告陳皇君販賣所餘，揆諸前揭
    判決意旨，扣案如附表二編號1所示之海洛因自應於被告陳
    皇君在該等毒品為警查扣前最後1次販賣海洛因即如附表一
    編號4所示犯行部分宣告沒收銷燬。
  ⒊上開海洛因之包裝袋因均係供包裹海洛因之用，縱於檢測時
    將海洛因取出，勢仍有微量海洛因沾附其上無法析離，亦均
    應依毒品危害防制條例第18條第1項前段規定，併同內含之
    海洛因均諭知沒收銷燬之；其中鑑驗後已消耗之毒品部分，
    則無從宣告沒收銷燬，附此指明。　　
　㈡犯罪工具部分：
  ⒈按所謂「責任共同原則」，係指行為人對於犯罪共同加工所
    發生之結果相互歸責，因責任共同，須成立相同之罪名，至
    於犯罪成立後應如何沒收，仍須以各行為人對工具物有無所
    有權或共同處分權為基礎，並非因共同正犯責任共同，即應
    對各共同正犯重複諭知（連帶）沒收；又供犯罪或預備犯罪
    所用之物如已扣案，即無重複沒收之疑慮，尚無對各共同正
    犯諭知連帶沒收之必要（最高法院107年度臺上字第1109號
    刑事判決意旨參照）。扣案如附表二編號2所示之物各曾供
    被告陳皇君於附表一編號1至4所示各次販賣海洛因犯行中與
    購毒者聯繫使用，有附表一編號1至4所示之通訊監察譯文可
    資查考；如附表二編號3、4所示之物，則曾供被告陳皇君於
    附表一編號1至4所示各次販賣海洛因犯行中分裝毒品使用，
    亦據其陳明在卷（參本院卷第173頁），自均屬供被告陳皇
    君犯毒品危害防制條例第4條第1項之罪所用之物，應依同條
    例第19條第1項規定，並參酌前揭判決意旨，分別在被告陳
    皇君之各該罪刑項下宣告沒收。
　⒉扣案如附表二編號5所示之分裝袋1包係被告陳皇君所有，供
    其販賣海洛因時分裝使用乙情，復經被告陳皇君供述明確（
    參本院卷第173頁），自屬預備供其販賣海洛因使用之物，
    亦應依刑法第38條第2項前段規定及前揭判決意旨，在被告
    陳皇君之各該罪刑項下宣告沒收。
　⒊因上開物品均已扣案，並無不能或不宜執行沒收之問題，故
    均不另為追徵價額之諭知。
  ㈢犯罪所得部分：
  ⒈按有關共同正犯犯罪所得之沒收、追繳或追徵，最高法院現
    已改採應就各人實際分受所得之財物為沒收，追徵亦以其所
    費失者為限之見解（最高法院104年度臺上字第3666號、105
    年度臺上字第381號刑事判決意旨參照）。被告陳皇君係以
    如附表一編號1至4所示之價格販賣海洛因，並均已由其實際
    收取該等價金，自均屬被告陳皇君之犯罪所得，各應依刑法
    第38條之1第1項前段規定對被告陳皇君宣告沒收，於全部或
    一部不能沒收或不宜執行沒收時，則應依同條第3項規定，
    對被告陳皇君追徵其價額。
  ⒉另因本案均無證據足證被告洪珮茹曾因上開幫助或共同販賣
    海洛因之犯行獲有犯罪所得，均無由宣告沒收。
  ㈣扣案如附表二編號6至11所示之物則尚無證據足證與被告陳皇
    君、洪珮茹販賣（或幫助販賣）海洛因之行為有關，均無從
    於本案諭知沒收，併此指明。　 
據上論斷，應依刑事訴訟法第299條第1項前段，毒品危害防制條
例第4條第1項、第17條第2項、第18條第1項前段、第19條第1項
，刑法第11條、第28條、第30條第1項前段、第2項、第47條第1
項、第59條、第51條第5款、第38條第2項前段、第38條之1第1項
前段、第3項、第40條之2第1項，判決如主文。　　
本案經檢察官蔡宜玲提起公訴及移送併辦，檢察官董和平到庭執
行職務
中　　華　　民　　國　　111 　年　　2 　　月　　23　　日
            刑事第二庭    審判長  法　官    彭喜有
                                  法  官    洪士傑
                                  法  官    蔡盈貞
以上正本證明與原本無異。
如不服本判決應於收受本判決後20日內向本院提出上訴書狀，並
應敘述具體理由。其未敘述上訴理由者，應於上訴期間屆滿後20
日內向本院補提理由書狀（均須按他造當事人之人數附繕本）「
切勿逕送上級法院」。 
　　　　　　　　　　　　　　　　　書記官　　林耿慧　　　
中　　華　　民　　國　　111 　年　　2 　　月　　23　　日
附錄所犯法條：
毒品危害防制條例第4條
製造、運輸、販賣第一級毒品者，處死刑或無期徒刑；處無期徒
刑者，得併科新臺幣3千萬元以下罰金。
製造、運輸、販賣第二級毒品者，處無期徒刑或10年以上有期徒
刑，得併科新臺幣1千5百萬元以下罰金。
製造、運輸、販賣第三級毒品者，處7年以上有期徒刑，得併科
新臺幣1千萬元以下罰金。
製造、運輸、販賣第四級毒品者，處5年以上12年以下有期徒刑
，得併科新臺幣5百萬元以下罰金。
製造、運輸、販賣專供製造或施用毒品之器具者，處1年以上7年
以下有期徒刑，得併科新臺幣1百50萬元以下罰金。
前五項之未遂犯罰之。
附表一：     【說明】 金額均為新臺幣。 警卷：臺南市政府警察局新營分局南市警營偵字0000000000號刑案偵查卷宗。 偵卷：臺灣臺南地方檢察署110年度營偵字第2236號偵查卷宗。 聲羈卷：本院110年度聲羈字第299號刑事卷宗。 本院卷：本院110年度訴字第1288號刑事卷宗。     編號 購毒者 販賣時、地及行為 證據 罪刑及沒收   1 陳福村 陳福村於110年7月21日13時33分、35分許，以門號0000-000-000號行動電話撥打陳皇君持用之門號0000-000-000號行動電話，以暗語約定交易海洛因，嗣陳皇君於同日14時許，在位於臺南市仁德區之嘉南療養院前交付海洛因1小包（重量不詳）與陳福村，並收受陳福村交付之價金1,000元，以此方式完成海洛因之交易。 ⑴證人陳福村於警詢、偵查中之證述（偵卷第9至29頁、第95至101頁）。 ⑵相關通訊監察譯文（警卷第73頁）。 ⑶指認犯罪嫌疑人紀錄表（偵卷第31至35頁）。 ⑷通聯調閱查詢單（偵卷第43頁）。  陳皇君販賣第一級毒品，處有期徒刑柒年拾月。 扣案如附表二編號二至五所示之物均沒收；未扣案之販賣毒品所得新臺幣壹仟元沒收，於全部或一部不能沒收或不宜執行沒收時，追徵其價額。     2 陳福村 陳福村於110年8月3日10時12分、16分許，以門號0000-000-000號行動電話與陳皇君持用之門號0000-000-000號行動電話互相聯繫，由洪珮茹代陳皇君接聽電話，並代為轉達交易地點。嗣陳皇君於同日10時30分許，在位於臺南市○區○○路000○0號之「方仁彩券行」前交付海洛因1小包（重量不詳）與陳福村，並收受陳福村交付之價金1,000元，以此方式完成海洛因之交易；洪珮茹則以上開協助接聽電話、轉達交易地點之方式，幫助陳皇君實施販賣海洛因之犯罪。 ⑴證人陳福村於警詢、偵查中之證述（偵卷第9至29頁、第95至101頁）。 ⑵相關通訊監察譯文（警卷第75頁）。 ⑶指認犯罪嫌疑人紀錄表（偵卷第31至35頁）。 ⑷通聯調閱查詢單（偵卷第43頁）。 ⑸本院勘驗上開通訊監察錄音之結果（本院卷第179至180頁）。 陳皇君販賣第一級毒品，處有期徒刑柒年拾月。 扣案如附表二編號二至五所示之物均沒收；未扣案之販賣毒品所得新臺幣壹仟元沒收，於全部或一部不能沒收或不宜執行沒收時，追徵其價額。 ------------------ 洪珮茹幫助販賣第一級毒品，累犯，處有期徒刑柒年捌月。   3 卓政文 卓政文於110年8月30日17時29分、35分、39分、43分、44分及18時36分、39分、56分許，以門號0000-000-000號行動電話與陳皇君持用之門號0000-000-000號行動電話互相聯繫，由洪珮茹接聽，洪珮茹並與卓政文商定交易數量、金額、時、地後再轉告陳皇君。嗣陳皇君於同日19時10分許，在位於臺南市歸仁區中山路3段之「全聯福利中心」前交付海洛因1小包（重量不詳）與卓政文，並收受卓政文交付之價金1,000元；陳皇君、洪珮茹即以上開分工方式共同販賣海洛因與卓政文。 ⑴證人卓政文於警詢、偵查中之證述（偵卷第107至119頁、第215至221頁）。 ⑵指認犯罪嫌疑人紀錄表（偵卷第121至125頁、第127至131頁）。 ⑶相關通訊監察譯文（警卷第57至63頁）。 ⑷通聯調閱查詢單（偵卷第133頁）。 陳皇君共同販賣第一級毒品，處有期徒刑柒年拾月。 扣案如附表二編號二至五所示之物均沒收；未扣案之販賣毒品所得新臺幣壹仟元沒收，於全部或一部不能沒收或不宜執行沒收時，追徵其價額。 ------------------ 洪珮茹共同販賣第一級毒品，累犯，處有期徒刑柒年玖月。   4 卓政文 卓政文於110年9月5日13時31分、14時24分許，以門號0000-000-000號行動電話撥打陳皇君持用之門號0000-000-000號行動電話，由洪珮茹代陳皇君接聽，並向陳皇君轉告交易地點。嗣陳皇君於同日15時許，在位於臺南市歸仁區中山路3段之「全聯福利中心」前先收受卓政文交付之價金1,000元，再交付海洛因1小包（重量不詳）與卓政文，以此方式完成海洛因之交易；洪珮茹則以上開協助接聽電話、轉達交易地點之方式，幫助陳皇君實施販賣海洛因之犯罪。 ⑴證人卓政文於警詢、偵查中之證述（偵卷第107至119頁、第215至221頁）。 ⑵指認犯罪嫌疑人紀錄表（偵卷第121至125頁、第127至131頁）。 ⑶相關通訊監察譯文（警卷第67頁）。 ⑷通聯調閱查詢單（偵卷第133頁）。 ⑸本院勘驗上開通訊監察錄音之結果（本院卷第179至180頁）。 陳皇君販賣第一級毒品，處有期徒刑柒年拾月。 扣案如附表二編號一所示之物均沒收銷燬；扣案如附表二編號二至五所示之物均沒收；未扣案之販賣毒品所得新臺幣壹仟元沒收，於全部或一部不能沒收或不宜執行沒收時，追徵其價額。 ------------------ 洪珮茹幫助販賣第一級毒品，累犯，處有期徒刑柒年捌月。 

附表二：    編號 物品名稱及數量 扣案時、地 說明   1 海洛因8包（含包裝袋8只。其中呈白色粉末狀之海洛因5包驗餘淨重共0.91公克，呈碎塊狀之海洛因2包驗餘淨重共6.52公克，呈米白色粉末狀之海洛因1包驗餘淨重0.55公克）。 員警於110年10月25日16時30分許在臺南市○○區○○○街00巷0號搜索查扣。 被告陳皇君販賣所餘之毒品，依毒品危害防制條例第18條第1項前段規定，在附表一編號4即其最後1次販賣海洛因之犯行部分宣告沒收銷燬。   2 iPhone行動電話1支（含門號0000-000-000號SIM卡1枚）。 同上。 被告陳皇君所有，供其犯本案犯行所用之物，依毒品危害防制條例第19條第1項規定宣告沒收。   3 分裝勺2支。 同上。 同上。   4 電子磅秤2臺。 同上。 同上。   5 分裝袋1包。 同上。 被告陳皇君所有，預備供其犯本案犯行使用之物，依刑法第38條第2項前段規定宣告沒收。   6 SAMSUNG行動電話1支（含門號0000-000-000號SIM卡1枚）。 同上。 尚無證據證明與本案有關，無從諭知沒收。   7 手槍1支（含彈匣1個）。 同上。 同上。   8 子彈33顆。 同上。 同上。   9 霰彈2顆。 同上。 同上。  10 甲基安非他命2包。 同上。 同上。  11 SAMSUNG行動電話1支（含門號0000-000-000號SIM卡1枚）。 員警於110年10月25日18時20分許，在臺南市○區○○○路0段000巷00弄0號6樓之3搜索查扣。 同上。